---
title: "Studiu prin simulare în R"
author: 
  - "Sîrghe Matei-Ștefan"
  - "Popa Mircea"
  - "Bujor Ștefan"
  - "Afton Ungureanu Robert"
date: last-modified
date-format: "DD MMMM YYYY"
format: pdf
documentclass: report
toc-title: "Cuprins"
toc: true
editor: visual
pdf-engine: xelatex
latex-auto-install: false
pdf-engine-opts:
  - '--no-shell-escape'
  - '--halt-on-error'
---

# Documentatie Problema 1

In aceasta documentatie vom explica cum am rezolvat cerintele si deciziile luate cand vine vorba de rezolvarea acestora

## Cerinta obligatorie

### Cerinta 1

Am decis sa folosim un dataframe pentru a stoca toate datele care arata astfel:

```{r}
#| eval: false
data <- data.frame(
  zi             = integer(),
  total          = integer(),
  normale        = integer(),
  sus            = integer(),
  verificate_s   = integer(),
  verificate_a   = integer(),
  verificate_a2  = integer(),
  detectate_s    = integer(),
  nedetectate_s  = integer(),
  detectate_a    = integer(),
  nedetectate_a  = integer(),
  detectate_a2   = integer(),
  nedetectate_a2 = integer()
)

```

### Cerinta 2

Putem considera ca numarul total de accesuri per zi urmaresc repartitia Poisson, deoarece modelul nostru matematic se bazeaza pe evenimente ce se intampla intr-un interval fix. Puteam alege si alte repartii deoarece nu avem detalii despre cereri, cat timp ne asiguram ca acestea sunt marginite.

Am ales lambda un numar care sa fie mai mare astfel incat simularile sa fie mai apropiate de adevar. Daca foloseam un numar mic cum ar fi 2, anumite simulari si calcule de mai tarziu nu ar putea sa fie calculate corect.

Numarul de zile ales este aleator, dar din nou dorim un numar mai mare pentru a avea mai multe date deci vom alege un an.

```{r}
#| eval: false
lambda  <- 1000
nr_zile <- 365

total <- rpois(nr_zile, lambda)

```

### Cerinta 3

Vom avea 3 probabilitati definite

```{r}
#| eval: false
p       <- 0.01
p2      <- 0.05
p3      <- 0.2

```

### Cerinta 4

#### a) Verificare aleatoare simpla

Pentru verificarea toate cele trei verificari, am ales sa folosim repartizarea hypergeometrica deoarece definitia ei se portriveste pentru situatia noastra unde avem n cereri verificate din N cereri totale, stiind ca k dintre acestea sunt suspecte.

```{r}
#| eval: false
proc_verificare <- 10 / 100 #PARAMETRIZABIL
date$verificate_s <- floor(date$total * proc_verificare)
date$detectate_s <- rhyper(
  nn <- nr_zile,
  m = date$sus, # N2
  n = date$normale, #N1
  k = date$verificate_s # actual nr verificate
)
date$nedetectate_s <- date$sus - date$detectate_s

```

#### b) Verificare adaptiva

Crestem procentul odata ce vedem ca numarul de cereri din acea zi este mai mare decat media lambda

```{r}
#| eval: false
proc_adapt <- 20 / 100 + abs(date$total - lambda) * 80/100
date$verificate_a <- floor(date$total * proc_adapt / 100)

date$detectate_a <- rhyper(
  nn <- nr_zile,
  m = date$sus, # N2
  n = date$normale, #N1
  k = date$verificate_a # actual nr verificate
)
date$nedetectate_a <- date$sus - date$detectate_a

```

#### c) Verificare propusa

Procedam ca la punctul b doar ca de aceasta data, incercam ceva si mai agresiv care sa identifice mai multe cereri suspecte.

```{r}
#| eval: false
proc_adapt2 <- (20 +  abs(date$total - lambda) * 0.4) / 100
date$verificate_a2 <- floor(date$total * proc_adapt2)

date$detectate_a2 <- rhyper(
  nn <- nr_zile,
  m = date$sus, # N2
  n = date$normale, #N1
  k = date$verificate_a2 # actual nr verificate
)
date$nedetectate_a2 <- date$sus - date$detectate_a2

```

### Cerinta 5

-   Probabilitatea empirică de a detecta cel puțin o cerere suspectă într-o zi

```{r}
#| eval: false
vector_logic <- date$detectate_s > 0
prob_empiric <- sum(vector_logic) / length(vector_logic)
```

-   Proporția medie de cereri suspecte detectate

```{r}
#| eval: false
mean(date$detectate_s / date$sus)
```

- Proporția medie de cereri suspecte nedetectate

```{r}
#| eval: false
mean(date$nedetectate_s / date$sus)
```
- Numărul mediu de verificări efectuate zilnic

```{r}
#| eval: false
mean(date$verificate_s)
```

- Un indicator de eficiență, ales și definit de echipă

Aici am ales ca indicator de eficienta media de cereri suspecte detectate dintre cele verificate.

```{r}
#| eval: false
mean(date$detectate_s) / mean(date$verificate_s) * 100
```

### Cerinta 6

- Histograma numărului de cereri suspecte pe zi

```{r}
#| eval: false
hist(date$sus, 
     col = "skyblue",
     border = "black",
     main = "Histograma date sus",
     xlab = "Nr. sus",
     ylab = "Frecventa",
     breaks = 10
     )

```

- Histograma numărului de cereri suspecte detectate

```{r}
#| eval: false
hist(date$detectate, 
     col = "salmon",
     border = "black",
     main = "Histograma cereri sus detectate per zi",
     xlab = "Nr. cereri sus detectate",
     ylab = "Frecventa",
     breaks = 10
     )

```

- Grafic comparativ între strategiile de verificare

```{r}
#| eval: false
#NU AM FACUT INCA

```

- Evoluția zilnică a cererilor suspecte și a celor detectate

Am facut un plot pentru zile impartit la numarul decereri:

```{r}
#| eval: false
plot(date$zi, date$sus, type = "l", col = "red", lwd = 2,
     main = "Evolutia zilnica a cererilor sus si detectate",
     xlab = "Ziua",
     ylab = "Nr. cereri",
     ylim = c(0, max(date$sus))
     )
lines(date$zi, date$detectate, col = "blue", lwd = 2)
legend("topright", legend = c("Cereri Sus", "Cereri Detectate"), col = c("red", "blue"), lwd = 2)

```

Plot evolutie numar total de cereri

```{r}
#| eval: false
plot(date$zi, cumsum(date$sus), type = "l", col = "red", lwd = 2,
     main = "Evolutia cumulativa a cererilor sus si detectate",
     xlab = "Ziua",
     ylab = "Nr. cereri",
     ylim = c(0, max(cumsum(date$sus)))
     )
lines(date$zi, cumsum(date$detectate), col = "blue", lwd = 2)
legend("topright", legend = c("Cereri Sus", "Cereri Detectate"), col = c("red", "blue"), lwd = 2)

```

###Cerinta 7

```{r}
#| eval: false
val_sim <- vector("list", nr_zile)

for(i in 1:nr_zile) {
  val_sim[[i]] <- numeric(date$normale[i])
  vector_curent <- val_sim[[i]]
  indici_aleatori <- sample(1:date$normale[i], date$sus[i])
  vector_curent[indici_aleatori] <- 1
  val_sim[[i]] <- vector_curent
}

Calculare_Procent <- function(procent) {
  procent <- procent/100
  prob <- vector("numeric", nr_zile)
  for(i in 1:nr_zile){
    max_range <- date$normale[i]
    num_indexes <- round(date$normale[i]*procent, 1)
    distinct_indexes <- sample(1:max_range, num_indexes)
    prob[i] <- sum(val_sim[[i]][distinct_indexes])/date$sus[i]*100
  }
  return(mean(prob))
}

Repetare_Detect_Sus <- function(numar){
  Medie_y <- c(0,0,0,0,0)
  for(i in 1:numar){
    Medie_y <- Medie_y + c(Calculare_Procent(1), Calculare_Procent(5), Calculare_Procent(10), Calculare_Procent(20), Calculare_Procent(30))
  }
  Medie_y <- Medie_y / numar
  return(Medie_y)
}

x <- c(1,5,10,20,30)
y <- c(Calculare_Procent(1), Calculare_Procent(5), Calculare_Procent(10), Calculare_Procent(20), Calculare_Procent(30))

plot(x, y, type = "b", col = "blue", pch = 16, lwd = 2,
  main = "Procent sus detectate din sus total (media la toate zilele)",
  xlab = "Procent Verificate", 
  ylab = "Procent Sus Detectate"
)
y_1000 <- Repetare_Detect_Sus(100)


```

Se observa cum prin incercare aleatorie procentul de cereri suspicioase detectate creste linear cu procentul de date verificate dintre cele totale, deci probabilitatea de detectie se schimba linear.